【裁判字號】    99,再易,59
【裁判日期】    991123
【裁判案由】    請求同意房屋重建
【裁判全文】
臺灣高等法院臺中分院民事裁定          99年度再易字第59號
再審聲請人  許麗珠
            張家仁
            許素珠
            許麗紅
再審相對人  竹山鎮農會
法定代理人  莊新河
上列當事人間請求同意房屋重建事件，再審原告對於本院99年度
再易字第41、48號確定裁定聲請再審，本院裁定如下：
    主  文
再審之聲請駁回。
再審聲請費用由再審聲請人負擔。
    理  由
一、再審聲請人之再審聲明：「(一)鈞院99年度再易字第41號、
    48 號裁定再審案合併一個案號審理。(二)最高法院85年度
    台上字第659號判決及之後所有判決及裁定應予一併廢棄，
    以回復鈞院83年度上字第807號判決原確定力。(三)再審相
    對人應同意再審聲請人就坐落南投縣竹山鎮○○段第658地
    號系爭209平方公尺土地，重新建築RC造五層樓房使用」。
    其聲請再審主張略以：本件請求同意房屋重建案訴訟標的價
    額僅為新台幣17萬0544元，依法不得上訴第三審，鈞院於前
    訴訟程序所為之83年度上字第807號判決應已確定，最高法
    院85 年度台上字第659號判決，應對對造不合法之上訴，依
    民事訴訟法第481條準用同法第444條規定予以裁定駁回，惟
    最高法院上開判決非但未裁定駁回，反更為廢棄發回判決，
    消極適用法規不當，有適用法規顯有錯誤情形，發回鈞院後
    ，歷審裁判均為違法不生效力之裁判等語。再審聲請人並表
    明本件謹就最後鈞院99年度再易字第41、48號確定裁定（下
    稱原確定裁定）聲請再審。
二、按對於確定裁定聲請再審，依民事訴訟法第507條準用同法
    第501條第1項第4款規定，必須表明再審理由，及關於再審
    理由並遵守不變期間之證據，此為必須具備之程式。所謂表
    明再審理由，必須指明確定裁定有如何合於法定再審事由之
    具體情事，始為相當，倘僅泛言有何條款之再審事由，而無
    具體情事者，仍難謂已合法表明再審事由（最高法院64年台
    聲字第76號判例意旨參照）。且對於裁定聲請再審，非主張
    該裁定有民事訴訟法第496條第1項所列各款情形之一，不得
    為之，若僅對前訴訟程序之確定裁判有所指摘，並未表明對
    聲請再審對象之該確定裁定有何法定再審原因者，其再審之
    聲請，自難認謂合法（最高法院69年台聲字第123號、73年
    台聲字第377號判例意旨參照）。又既未合法表明再審事由
    即為無再審之事由，性質上無庸命其補正（最高法院61年台
    再字第137號判例參照）。查再審聲請人聲請本件再審，係
    以：本院83年度上字第807號之訴訟標的價額依法原不得上
    訴第三審，係確定之判決，且該判決認定兩造之租賃關係為
    不定期之基地租賃，原確定裁定漏未斟酌，有民事訴訟法第
    496條第1項第12款、第498條所定之再審事由，而就原確定
    裁定聲請再審。惟查，本院83年度上字第807號判決已經最
    高法院85年度台上字第659號判決廢棄，該判決自非屬確定
    判決，且再審聲請人所述之上開再審事由，均係不服最高法
    院85年度台上字第659號、本院85年度上更(一)字第33號判決
    之理由，再審聲請人並未具體表明原確定裁定有如何合於法
    定再審事由之情事，揆諸上開說明，其再審之聲請自屬不合
    法，應予裁定駁回。
三、依民事訴訟法第507條、第502條第1項、第95條、第78條、
    第85條第1項前段，裁定如主文。
中    華    民    國    99    年    11    月    23    日
                民事第四庭    審判長法  官  陳蘇宗
                                    法  官  吳美蒼
                                    法  官  林欽章
以上正本係照原本作成。
不得抗告。
                                    書記官  蔡嘉萍
中    華    民    國    99    年    11    月    23    日
                                                      Ｖ

司法院資訊處製作；財團法人民間司法改革基金會備份。
